臺灣臺北地方法院交通事件裁定　　　　 94年度交聲字第403號
原處分機關　臺北市交通事件裁決所
異　議　人
即受處分人　甲○○
上列受處分人因違反道路交通管理處罰條例案件，對於台北市交
通事件裁決所中華民國94年4月20日所為之處分 (原處分案號：
北市裁二字第駕裁22－AP0000000號），聲明異議，本院裁定如
下：
    主  文
異議駁回。
    理  由
一、按人行道不得臨時停車，道路交通安全規則第一百十一條第
    一款定有明文，依道路交通管理處罰條例第五十五條第一款
    規定，汽車駕駛人在人行道臨時停車者，應處新台幣（以下
    同）三百元以上六百元以下之罰鍰，是由上開法條規定可知
    ，人行道為禁止汽車臨時停車之處所。人行道依道路交通管
    理處罰條例第三條第三款規定，乃指為專供行人通行之騎樓
    、走廊及劃設供行人行走之地面道路與人行天橋及人行地下
    道，故汽車駕駛人在上揭禁止臨時停車之人行道停車，依道
    路交通管理處罰條例第五十六條第一項第一款，違反在禁止
    臨時停車處所停車之規定，應處以六百元以上一千二百元以
    下之罰鍰。
二、本件異議人即受處分人甲○○於民國94年2月15日上午10時
    25分許，將其所駕駛車號6901－DL號自小客車，停放在台北
    市○○○路○段一號前人行道上，經台北市政府警察局中正
    第一分局（下稱中正第一分局）忠孝西路派出所警員李昆明
    當場以拍照及錄影蒐證方式採證，並以受處分人有違反道路
    交通管理處罰條例第五十六條第一項第一款在禁止臨時停車
    處所停車之行為掣單舉發，嗣受處分人於舉發通知單上所載
    應到案日期前向原處分機關提出申訴，經原處分機關請舉發
    單位即中正第一分局調查結果，仍認處分人確有違規停車之
    行為，原處分機關乃依道路交通管理處罰條例第五十六條第
    一項第一款規定於94年4月20日裁處異議人罰鍰九百元。
三、受處分人聲明異議意旨固不否認有於前述時地在為員警所採
    證地點停車之事實，惟矢口否認有任何違反道路交通管理處
    罰條例之行為，辯稱：我到行政院請願，車輛停放所在係平
    時請願時警方規劃之停放地點，停車時均有人在車上，請願
    完畢要離開將車駛離，警察就掣單舉發，整個過程僅有五分
    鐘云云。惟查：
  (一)據證人即掣單舉發員警李昆明到庭證述：當時受處分人將車
    停放上述地點人行道前，受處分人坐在駕駛座上，我與主管
    趨前請受處分人將車子駛離人行道，受處分人稱他在陳情，
    並下車將車上所載陳情道具卸下，開始在人行道上進行陳情
    活動，嗣其等陳情完畢，乃要求受處分人出示行照、駕照遭
    拒，逕將車駛離，警方乃以照相及錄影方式逕行舉發等語綦
    詳（見本院94年5月16日訊問筆錄），且有蒐證照片一幀為
    證。經本院勘驗蒐證光碟內容，受處分人於該日上午10時22
    分35秒將上開自小客車駛往人行道停放，並未見員警指揮該
    車停放何處，旋於10時22分35秒下車將車上物品卸下，警方
    於10時24分20秒以違反集會遊行法為由舉牌警告，人行道上
    群眾則在10時25分45秒開始呼口號，嗣10時28分17秒受處分
    人與警方爭執，旋上車將該車駛離人行道，於受處分人上車
    前，該車駕駛座及前座均未見有人在內，此經本院製有94年
    6 月7日勘驗筆錄可考，足證證人李昆明上開證述，核與事
    實相符，洵堪採信。
  (二)受處分人又辯稱：該區係行政院駐衛警平時處理群眾陳情規
    劃之車輛停放區云云，惟經本院向行政院駐衛警單位查詢結
    果，當日10時至12時擔服行政院忠孝二崗勤務，正哨為對員
    林建智、副哨為隊員張芳錫，約於10時25分發現愛國同心會
    成員駕駛一部車輛停放忠孝東路一段與中山北路口之人行道
    上，因該地點與忠孝二崗相距約20公尺，非該大隊第一中隊
    管轄區域，且民眾甲○○未曾與崗哨服勤同仁接觸，故並無
    指示或規劃民眾甲○○將車輛停放該地點等情，有內政部警
    政署保安警察第六總隊第一大隊94年5月26日保六警一保大
    字第0941001416號函及檢送之勤務分配表、狀況紀錄表與隊
    員林建智、張芳錫報告各一份佐參，觀諸本院上開勘驗蒐證
    光碟內容，受處分人係逕自將車駛向人行道，並非依據員警
    指揮，是受處分人上開辯解，顯非可採。
  (三)又如前所述，人行道乃為禁止汽車臨時停車之處所，故如汽
    車駕駛人在禁止臨時停車處所之人行道「停車」者，主管機
    關乃可依道路交通管理處罰條例第五十六條第一項第一款規
    定對行為人處以六百元以上一千二百元以下之罰鍰，所謂「
    臨時停車」係指車輛因上、下人、客，裝卸物品，其引擎未
    熄火，停止時間未滿三分鐘，保持立即行駛之狀態，道路交
    通管理處罰條例第三條第九款亦有明文，本件受處分人雖係
    在為警舉發地點裝卸物品，惟其停放時間已逾三分鐘，且在
    受處分人裝卸車上物品後，尚從事陳情抗議活動，該車駕駛
    座及前座均無人在內，並非臨時停車。故本件事證明確，受
    處分人之違規行為堪以認定。
四、綜上所述，受處分人確有在前揭時地將其駕駛前開車號自用
    小客車停放在禁止臨時停車之人行道之違規停車行為，從而
    原處分機關依前揭道路交通管理處罰條例第五十六條第一項
    第一款規定裁處受處分人罰鍰九百元，核無違誤，本件受處
    分人之異議為無理由，自應將其異議駁回。
據上論斷，應依道路交通案件處理辦法第十九條，裁定如主文。
中　　華　　民　　國　　94　　年　　6 　　月　　8 　　日
　　　　　　　　　　　　　　　交通法庭法　官　胡宏文
以上正本證明與原本無異
如不服本裁定應於送達後5日內向本院提出抗告狀
      　　　　　　　　　　　　      　書記官　劉穗筠
中　　華　　民　　國　　94　　年　　6　 　月　　10　  日
